【裁判字號】    95,抗,593
【裁判日期】    951003
【裁判案由】    本票裁定
【裁判全文】
臺灣臺北地方法院民事裁定               95年度抗字第593號
抗  告  人  乙○○
相  對  人  安泰商業銀行股份有限公司
法定代理人  甲○○
上列抗告人因與相對人間票款執行事件，對於中華民國95年6月
26日本院所為95年度票字第80981號裁定，提起抗告，本院裁定
如下：
    主  文
抗告駁回。
抗告程序費用新台幣壹仟元由抗告人負擔。
    理  由
一、按執票人向本票發票人行使追索權時，得聲請法院裁定後強
    制執行。票據法第123條定有明文。次按本票既載明免除作
    成拒絕證書，則執票人聲請裁定准予強制執行時，自毋庸提
    出已為付款提示之證據。且本票執票人依票據法第123條規
    定向本票發票人行使追索權，聲請法院裁定准予強制執行，
    係屬非訟事件，對於此項聲請所為裁定，僅依非訟事件程序
    ，就本票形式上之要件是否具備予以審查為已足。發票人如
    主張執票人未為提示，依票據法第124條準用同法第95條但
    書之規定，應由其負舉證之責。最高法院84年度台抗字第22
    號裁判參照。
二、本件相對人主張：其執有抗告人於民國93年5月20日共同簽
    發之本票一紙，內載金額新台幣（下同）120萬元，付款地
    在台北市，利息按年息百分之十二計算，免除作成拒絕證書
    ，到期日95年2月27日。詎於到期後經提示未獲付款，為此
    爰依票據法第123條規定聲請裁定許可強制執行等情，已據
    其提出本票一紙為據，原裁定予以准許，即無不合。
三、抗告意旨略以：本票發票人經為免除作成拒絕證書之記載時
    ，執票人得不請求作成拒絕證書，而行使追索權，然執票人
    在行使追索權前，仍應於所定期限內為付款之提示，本件執
    票人於到期日並未向抗告人為提示及催討，卷內亦無提示及
    催討之證據云云；惟按匯票上雖有免除作成拒絕證書之記載
    ，執票人仍應於所定期限內，為承兌或付款之提示。但對於
    執票人主張未為提示者，應負舉證之責，此為票據法第95條
    所明文，依同法第124條之規定，於本票亦準用之；而本件
    抗告人僅空言主張執票人未為本票之提示，復未依法舉證以
    實其說，則其前開所稱執票人未經提示票據之主張，自難採
    信；從而，抗告意旨指摘原裁定不當，求予廢棄，並無理由
    ，應予駁回。
四、據上論結，本件抗告為無理由，依非訟事件法第46條、第21
    條第2項，第24條，民事訴訟法第495條之1第1項、第449條
    第1項、第78條，裁定如主文。
中    華    民    國    95    年    10    月    3     日
                  民事第二庭  審判長法  官  鄭純惠
                                    法  官  蔡政哲
                                    法  官  吳淑惠
以上正本係照原本作成。
本裁定除以適用法規顯有錯誤為理由，並經本院許可外，不得再
抗告。如提起再抗告，應於收受後10日內委任律師為訴訟代理人
向本院提出再抗告狀。並繳納再抗告費新台幣1,000元。
中    華    民    國    95    年    10    月    4     日
                                    書記官  蔡凱如
（附註：
  非訟事件法第45條第1、2、3、4項
  抗告法院之裁定，以抗告不合法而駁回者，不得再為抗告。但
  得向原法院提出異議。
  前項異議，準用民事訴訟法第484條第2項及第3項之規定。
  除前二項之情形外，對於抗告法院之裁定再為抗告，僅得以其
  適用法規顯有錯誤為理由，並經原法院之許可者為限。
  前項許可，以原裁定所涉及之法律見解具有原則上重要性者為
  限。）


司法院資訊處製作；財團法人民間司法改革基金會備份。
